【裁判字號】    90,毒抗,114
【裁判日期】    900515
【裁判案由】    聲請觀察勒戒
【裁判全文】
臺灣高等法院高雄分院刑事裁定          九十年度毒抗字第一一四號
    抗  告  人
    即  被  告  甲○○
右抗告人違反毒品危害防治條例案件，不服臺灣屏東地方法院九十年度毒聲字第五七
八號中華民國九十年三月二十九日裁定，提起抗告，本院裁定如左：
    主  文
原裁定撤銷。
聲請駁回。
    理  由
一、本件原裁定以被告甲○○前因施用毒品案件，經觀察、勒戒後，認無繼續施用毒
    品之傾向，經以八十八年度偵緝字第一一八號不起訴處分確定，惟查被告復基於
    施用第一級毒品海洛因及第二級毒品安非他命之犯意，於九十年一月三十日下午
    四時許起回溯四十八小時內某時，在不詳處所施用第一級毒品海洛因及第二級毒
    品安非他命，為警於九十年一月三十日下午一時四十分許，在屏東縣潮州鎮○○
    路二十五號三樓之一查獲，訊據被告雖矢口否認犯行，但經採其尿液送驗，呈甲
    基安非他命陽性及嗎啡陽性反應，此有台灣檢驗科技股份有限公司出具之尿液檢
    驗報告在卷可稽，並有海洛因淨重三．二三克公扣案，復有不起訴處分書及刑案
    資料查註紀錄表在卷可參。因認檢察官之聲請為正當，而依毒品危害防制條例第
    二十條第三項前段及觀察勒戒處分執行條例第三條第一項規定，裁定將被告送勒
    戒處所觀察、勒戒。
二、本件抗告意旨略以：抗告人並未在不詳地點吸毒為警在屏東縣潮州鎮○○路二十
    五號三樓之一查獲之事實，抗告人係因身分證被胞兄吳文進竊用，而胞兄吳文進
    在上述時間地點吸毒被警查獲，而以抗告人之身分證冒抗告人之名應訊，從此警
    方及檢察官及原審法官均將真實之罪犯吳文進誤為抗告人甲○○，此有抗告人身
    分證記載八十九年十二月二十二日補發可考，足證抗告人之身分證確於本件案發
    前已經遺失被胞兄竊走。此外，吳文進在九十年二月七日因另案為鳳山分局捕獲
    時也供認竊用被告身分證之事實。足見原裁定事實認定有誤，爰依法提起抗告云
    云。
三、經查：本院訊據抗告人否認上開施用毒品之犯行，辯稱：吸毒的人是我哥哥吳文
    進云云。又證人即刑警岳邦傑到庭證稱：本案當時查獲之人並非抗告人甲○○，
    而係吳文進云云。復據證人吳文進到庭證稱係其本人在九十年一月三十日被警在
    屏東縣潮州鎮○○路二十五號三樓之一查獲，並自承係盜拿其弟甲○○之身分證
    ，因當時被通緝中，怕被查到才冒用的云云。綜上所述，本案抗告人甲○○係因
    其胞兄吳文進以其身分證冒名應訊，始經檢察官聲請送觀察、勒戒，是本件於上
    開時地因施用毒品而為警查獲之人，應非抗告人甚明，被告既未施用毒品，乃原
    審竟以被告有施用毒品之事實，依法裁定被告應送勒戒處所觀察勒戒，即有未當
    。抗告意旨指摘原裁定不當，為有理由，自應將原裁定撤銷改諭知檢察官之聲請
    駁回之裁定。又本件原裁定漏未記載裁定日期為中華民國九十年三月二十九日，
    併附敘明。
四、 據上論斷，應依刑事訴訟法第四百十三條，裁定如主文。
中    華    民    國         九十       年      五      月     十五     日
                              臺灣高等法院高雄分院刑事第九庭
                                  審判長法官  張明松
                                        法官  任森銓
                                        法官  陳吉雄
右正本證明與原本無異。
不得再抗告。
                                      書記官  沈有進
中    華    民    國         九十       年      五      月     十七     日
                                                                      Ｈ


司法院資訊處製作；財團法人民間司法改革基金會備份。
